【裁判字號】    97,上易,2484
【裁判日期】    971128
【裁判案由】    侵占
【裁判全文】
臺灣高等法院刑事判決                97年度上易字第2484號
上  訴  人  臺灣板橋地方法院檢察署檢察官
被      告  甲○○
上列上訴人因被告侵占案件，不服臺灣板橋地方法院97年度易字
第1603號，中華民國97年8月20日第一審判決（起訴案號：臺灣
板橋地方法院檢察署97年度偵字第9823號），提起上訴，本院判
決如下：
    主  文
上訴駁回。
    理  由
一、按不服地方法院之第一審判決而上訴者，應向管轄第二審之
    高等法院為之。上訴書狀應敘述具體理由。第二審法院認為
    上訴書狀未敘述理由或上訴有第362條前段之情形者，應以
    判決駁回之，但其情形可以補正而未經原審法院命其補正者
    ，審判長應定期間先命補正。刑事訴訟法第361條、第367條
    ，分別定有明文。所謂不服第一審判決之具體理由，係指依
    據卷內訴訟資料，具體指摘第一審判決關於認定事實、適用
    法律及量刑等項，有違法或不當之情形而言，此為提起第二
    審上訴之法定要件。倘上訴人之上訴書狀或補提之上訴理由
    書，雖有敘述上訴理由，惟並未具體敘述第一審判決有上述
    違法、不當情形，即與未敘述具體理由無異，所為上訴，即
    不符合上訴之法定要件。
二、檢察官上訴意旨略以：原判決以被告甲○○意圖為自己不法
    之所有，而侵占對於業務上所持有之物，處有期徒刑6月，
    如易科罰金，以新臺幣（下同）1,000元折算1日，緩刑2年
    ，量刑尚屬輕判，爰依法提起上訴云云。惟查，量刑輕重係
    屬事實審法院得依職權自由裁量之事項，苟已斟酌刑法第57
    條各款所列情狀而未逾越法定刑度，不得遽指為違法失當（
    最高法院72年度臺上字第6696號判例參照）。原判決審酌被
    告之素行、犯罪動機、目的、手段、所侵占之金額36,600元
    、坦承犯行之犯後態度等一切情狀，及被告前未曾受有期徒
    刑以上刑之宣告，僅因一時失慮致罹刑典，事後深具悔意並
    積極尋求和解等情，量處前開刑罰，並諭知易科罰金之折算
    標準，另為緩刑之宣告，就量刑輕重之準據，均已論敘綦詳
    ，並在法定刑內科處其刑，經核於法並無不合。檢察官上訴
    意旨指稱原判決量刑過輕，惟對於原判決據此量刑究竟如何
    違背法令或不當，並未依據卷內資料為具體之指摘，依首揭
    說明，本件上訴不合上訴之法定要件，應予駁回，並不經言
    詞辯論為之。
據上論斷，應依刑事訴訟法第367條前段、第372條，判決如主文
。
中    華    民    國    97    年    11    月    28    日
                  刑事第十三庭  審判長法  官 曾德水
                                      法  官 陳恆寬
                                      法  官 趙文卿
以上正本證明與原本無異。
不得上訴。
                                      書記官 葉金發
中    華    民    國    97    年    12    月    1     日
附錄：本案論罪科刑法條全文
中華民國刑法第336條第2項
對於業務上所持有之物，犯前條第 1項之罪者，處6月以上5年以
下有期徒刑，得併科3千元以下罰金。


司法院資訊處製作；財團法人民間司法改革基金會備份。
